臺灣高等法院刑事判決　　　　　　　　 94年度上訴字第348號
上　訴　人
即　被　告　甲○○
上列上訴人因毒品危害防制條例案件，不服臺灣士林地方法院93
年度訴字第587號，中華民國93年12月8日第一審判決（起訴案號
：臺灣士林地方法院檢察署93年度毒偵字第893 號，併案案號：
臺灣板橋地方法院檢察署93年度毒偵字第4615號、第4620號），
提起上訴，本院判決如下：
    主  文
上訴駁回。
    事  實
一、甲○○曾因犯賭博、麻藥及煙毒等罪，經法院先後判處有期
    徒刑7月、7月及3年2月確定，經合併定執行刑為有期徒刑4
    年，自民國84年8 月25日起算刑期，於86年4月2日假釋出監
    ，假釋中復再犯毒品案件，經法院判處有期徒刑5 月確定，
    與撤銷假釋後之殘刑合併定其刑期為2年4月又22日，復於89
    年12月11日假釋出監，預計於90年9 月16日縮短刑期假釋期
    滿，惟其於假釋中之90年5月19日上午8時許，故意更犯施用
    第一級毒品海洛因及第二級毒品安非他命罪，經台灣高等法
    院於93年10月28日判決駁回其上訴，維持原審合併判處有期
    徒刑10月，其中施用第二級毒品安非他命部分並經確定（有
    期徒刑4月），其上開假釋應於判決確定後6月以內，撤銷之
    。其亦於86年5月至11月間，因施用第一級毒品海洛因案件
    ，經台灣台北地方法院87年度訴字第728號裁定送觀察、勒
    戒，認有繼續施用毒品之傾向，由該院於87年8月4日裁定令
    入戒治處所施以強制戒治，嗣因戒治著有成效經裁定停止戒
    治於88年1月16日釋放，所餘期間付保護管束，並於88年8月
    2日戒治期滿，經同院於88年9月30日判決免刑確定，猶不知
    悔改。仍於5年內基於施用第一級及第二級毒品之概括犯意
    ，自92年11月間某日起至93年10月5日中午12時許止，在台
    北市○○區○○路318巷18號2樓其住處及台北市大同區○○
    ○路○段235巷5號1樓等地，以同時置於吸食器內加以燒烤產
    生煙霧之方式，連續施用第一級毒品海洛因及第二級毒品安
    非他命多次。嗣於(一)93年6月28日下午4時許，在台北市大同
    區○○○路○段235巷5號1樓內。(二)93年9月16日上午10 時許
    ，在台北市○○區○○路318巷18號2樓內。(三)93年9月30日
    下午4時15分許，在台北市○○區○○路318巷18號2樓內及
    (四)93年10月5日下午4時許，在台中縣大甲鎮○○路與雲頭路
    口，分別為警查獲。
二、案經台北市政府警察局大同分局及行政院海岸巡防署海岸巡
    防總局北部地區巡防局分別報請臺灣士林、板橋地方法院檢
    察署檢察官偵查起訴及移送併案審理。
    理  由
一、上訴人即被告甲○○經合法送達於本院審理雖未到庭答辯，
    惟據其以前於原審所為陳述，就其施用第一級毒品海洛因及
    第二級毒品安非他命之事實均坦認不諱 (見原審卷93年11月
    23日審判筆錄），而被告為警查獲時所採尿液經送檢驗結果
    ，各呈嗎啡及甲基安非他命陽性反應等情，亦有台灣尖端先
    進生技醫藥股份有限公司93年7月7日及93年9 月30日濫用藥
    物檢驗報告二件（檢體編號為930628號、093370號）、三軍
    總醫院臨床病理科臨床毒藥物檢驗室93年10月11日濫用藥物
    尿液檢驗報告一件（檢體編號00000000號）在卷可查。再者
    被告前於86年5 月至11月間，因施用第一級毒品海洛因案件
    ，經台灣台北地方法院87年度訴字第728 號裁定送觀察、勒
    戒，認有繼續施用毒品之傾向，由該院於87年8月4日裁定令
    入戒治處所施以強制戒治，嗣因戒治著有成效經裁定停止戒
    治於88年1月16日釋放，所餘期間付保護管束，並於88年8月
    2 日戒治期滿，而經同院於88年9 月30日判決免刑確定，復
    分別有各該判決書影本及本院被告全國前案紀錄表各一件在
    卷可考。是被告自前次施用毒品犯行強制戒治執行完畢（釋
    放）後，5 年內再犯本件施用第一、二級毒品之犯行，事證
    明確，洵堪認定。
二、核被告所為，係犯毒品危害防制條例第10條第1項、第2項之
    施用第一級及第二級毒品罪，其持有毒品之低度行為，各為
    其施用之高度行為所吸收，不另論罪。被告先後多次施用第
    一級毒品及第二級毒品之犯行，均時間緊接，犯罪構成要件
    相同，顯均係基於概括犯意反覆而為，應各依連續犯之規定
    論以一罪，並依法加重其刑。被告以同時置於吸食器內加以
    燒烤產生煙霧之方式施用第一級及第二級毒品，係以一行為
    觸犯數罪名，應依想像競合犯之規定，從一重論以施用第一
    級毒品罪。被告前雖曾經合併執行有期徒刑2年4月又22日，
    而於89年10月11日假釋出監，並甫於90年9 月16日縮短刑期
    假釋期滿，惟其於該次假釋中之90年5月19日上午8時許，又
    故意更犯施用第一級毒品海洛因及第二級毒品安非他命罪，
    經本院於93年10月28日駁回其上訴，維持原審合併判處有期
    徒刑10月，其中施用第二級毒品安非他命部分並經確定（有
    期徒刑4月），則依刑法第78條第2項之規定，其上開假釋應
    於上開判決確定後 6月以內，撤銷之，是被告即不能認為已
    於90年 9月16日因假釋期滿而視為執行完畢，從而亦不構成
    累犯，併此指明。又被告上開93年 9月16日經台北市政府警
    察局大同分局查獲之犯行，雖未經檢察官移送併案審理，但
    本院認該部分犯行與本案起訴有罪及併案審理之部分，均時
    間緊接，手法相同，顯係基於概括犯意反覆而為，均具有裁
    判上一罪之連續犯關係，本院自得併予審理裁判，附此敘明
    。
三、原審認被告罪證明確，爰引毒品危害防制條例第10條第1 項
    、第2 項、刑法第11條前段、第55條、第56條之規定，審酌
    被告長期施用毒品始終無法戒絕，惟尚僅自殘身心健康，並
    無其他積極侵害他人法益之事證暨其犯後尚知坦承犯行，態
    度良好等一切情狀，量處有期徒刑1年2月，經核認事用法並
    無違誤，量刑亦屬妥適，被告上訴僅主張其於94年1 月28日
    尚有違反毒品危害防制條例案件，請求併予審判，惟依最新
    之本院被告前案紀錄表，並無被告於94年1 月間另犯施用毒
    品罪之前案紀錄，經以公務電話與台灣板橋地方法院檢察署
    書記官聯繫，知被告另有違反毒品危害防制條例案件於該署
    偵查中，惟並非施用毒品案件，是被告要求併為審判，核無
    理由，其上訴自應予以駁回。
四、被告經合法傳喚，無正當理由不到庭，爰不待其陳述逕行判
    決。
據上論斷，應依刑事訴訟法第371條、第368條，判決如主文。
本案經檢察官周志榮到庭執行職務。
中　　華　　民　　國　　94　　年　　4 　　月　　18　　日
　　　　　　　　　刑事第七庭審判長法　官  蔡秀雄
　　　　　　　　　　　　　　　    法　官  林明俊
　　　　　　　 　 　　　　　　　　法　官  蘇素娥
以上正本證明與原本無異。
如不服本判決，應於收受送達後十日內向本院提出上訴書狀，其
未敘述上訴之理由者並得於提起上訴後十日內向本院補提理由書
（均須按他造當事人之人數附繕本）。
                                  書記官  何閣梅
中　　華　　民　　國　　94　　年　　4 　　月　　18　　日
附錄：本案論罪科刑法條全文
毒品危害防制條例第10條第1項、第2項
  施用第一級毒品者，處六月以上五年以下有期徒刑。
  施用第二級毒品者，處三年以下有期徒刑。
